臺灣高等法院民事裁定              100年度勞上易字第135號
上  訴  人  盧思嘉
被上訴人    華美航運股份有限公司
法定代理人  彭雲慶
上列當事人間損害賠償事件，上訴人對於中華民國100年1月25日
臺灣士林地方法院99年度勞訴字第50號第一審判決，提起上訴，
本院裁定如下：
    主  文
上訴駁回。
第二審訴訟費用由上訴人負擔。
    理  由
一、按當事人提起第二審上訴，應於第一審判決正本送達後20日
    之不變期間內為之；又提起上訴如逾上訴期間者，原法院應
    以裁定駁回之，如原法院未為駁回，第二審法院亦應以上訴
    不合法而為駁回上訴之裁定，民事訴訟法第440條、第442
    條第1項、第444條第1項分別定有明文。
二、經查：本件第一審判決正本，係於民國（下同）100年2月9
    日寄存送達於上訴人戶籍地之派出所，有送達證書2紙可稽
    （原審卷170、171頁），依法於同年月19日發生送達效力。
    上訴期間自送達判決翌日起，算至同年3月15日即已屆滿（
    不變期間20日，加計在途期間4日），乃上訴人遲至同年8月
    24 日始行提起上訴，已逾上開不變期間，其上訴即非合法
    。
三、上訴人雖主張：原判決係向新竹縣竹北市縣○○○街224號及
    同市○○○街215號址為寄存送達，惟上開縣政16街址非伊
    之住所地，另長園一街址雖為伊之戶籍登記地，但伊於97年
    4 月27日與周志鋼結婚後，即已廢止該住所，並實際居住於
    周志鋼之住所地，原審開庭通知及判決正本對於上開二址之
    送達，均不生合法送達效力。伊近日因討債公司嚇稱本件訴
    訟已判決確定，經上網查詢知悉有本件訴訟後，即提起上訴
    ，應未逾不變期間云云。惟查：
    1.被上訴人於原審起訴，記載上訴人之住所為「新竹縣竹北
      市縣○○○街224號」，經查報上訴人之戶籍，係設於「新
      竹縣竹北市○○○街215號」，有戶籍謄本可憑（原審卷
      56頁）。原審法院於100年1月25日判決後，郵務人員係於
      同年2月9日將原判決寄存於新竹縣政府警察局竹北分局豐
      田派出所、三民派出所，有上開送達證書2紙可據。而原
      法院於99年7月23日函囑新竹縣政府警察局竹北分局查明
      上訴人是有確實居住於上開縣政16街址，經該局派員查訪
      ，上訴人並未居住於該址，此有該分局99年8月23日竹縣
      北警偵字第0995006517號函可憑（原審卷63頁）。則原判
      決於上開縣政16街址對上訴人為寄存送達，固不合法。
    2.惟上訴人之戶籍係設於上開長園一街址，有如前述，上訴
      人雖主張於結婚後即已廢止以長園一街戶籍址為住所云云
      ，但依上訴人之戶籍謄本記事欄所載，上訴人於97年4月
      27日與周志鋼結婚，嗣於98年10月12日與周志鋼離婚，並
      於當日撤冠夫性，且自長園一街同址周志鋼戶內遷出合住
      他戶之事實，亦有上開戶籍謄本可稽（原審卷56頁）。則
      上訴人於與周志鋼離婚後，應已無以周志鋼之住居所為住
      居所之意思。再參諸原法院99年8月12日及同年10月5日言
      詞辯論期日之通知，經於上開長園一街址向上訴人為送達
      ，係分別經上訴人之弟盧建均於同年8月9日、上訴人之父
      盧德祥於同年8月16日，均以「同居人」代為收受，有送
      達證書2紙可憑（原審卷71、83頁）。另原法院99年10月
      26日、同年11月9日及100年1月11日言詞辯論期日通知書
      ，亦係向上開長園一街址送達，雖經寄存於新竹縣政府警
      察局豐田派出所，但均經上訴人分別於99年10月22日、同
      年11月8日及同年12月6日親自前往領取，亦有送達證書3
      紙及郵件具領紀錄3紙可據（原審卷124、127、157頁；本
      院卷13-15頁）。則上訴人與周志鋼離異後，顯有與盧建
      均、盧德祥再共同居住於長園一街址，並以之為住居所之
      意思。本院於100年9月26日函知上訴人於10日內補正於原
      判決寄存時，確實未居住於上開長園一街址之證據方法，
      上訴人並未補正，經再通知上訴人於100年11月4日準備程
      序期日到場，並提出實際住居所有變動之證明，如房屋租
      賃契約或水、電費單據等書證，上訴人仍未到場，且未提
      出任何證據以為證明，則其主張於原判決寄存時，已廢止
      住所，並無住居於長園一街址之事實云云，不足採信。
    3.又寄存送達，依民事訴訟法第138條第2項之規定，自寄存
      之日起，經10日發生效力。應受送達人究於何時前往領取
      應受送達之文書，或並未前往領取，於送達之效力均無影
      響。原判決經向上開長園一街址對上訴人為送達，經於
      100年2月9日寄存於新竹縣政府警察局竹北分局豐田派出
      所，上訴人並未前往領取乙節，固有送達證書及郵件具領
      紀錄各1紙可據（原審卷170頁、本院卷16頁）。惟上開長
      園一街之送達處所，於寄存時係為上訴人之住居所，有如
      前述，則於該址為寄存送達，即生合法送達之效力。上訴
      人未前往領取判決書，對送達之效力不生影響，仍應視為
      上訴人於同年月19日已受送達。則上訴人遲至同年8月24
      日始提起上訴，已逾20日之上訴期間，依首揭說明，本件
      上訴應予裁定駁回。
四、據上論結，本件上訴為不合法，依民事訴訟法第444條第1項
    、第95條、第78條，裁定如主文。
中    華    民    國   100    年    11    月    11    日
                  民事第二十庭
                      審判長法  官  張  蘭
                            法  官  吳燁山
                            法  官  陳麗玲
正本係照原本作成。
不得抗告。
中    華    民    國   100    年    11    月    15    日
                            書記官  林淑貞